---
title: "Лабораторная работа 2"
author: "Ковалёва Ольга"
output:
  html_document:
    df_print: paged
---

## Задание 12
Используйте файлы data2.csv, data1.txt Объедините data.frames по идентификаторам сортов. Исключите те сорта, для которых есть пропущенные значения. Для качественных признаков найти медиану, для количественных – среднее значение.
```{r}
data1 <- read.table(file = "data1.txt")
head(data1)
```
Посмотрим на данные. Необходимо заменить названия столбцов на значения первой строки. Приведем данные в порядок.
```{r}
colnames(data1) <- data1[1,]
data1 <- data1[-1, ] 
head(data1)
```
Аналогично приводим данные, считаные из второго файла.
```{r}
data2 <- read.csv('data2.csv', sep = ',')
data2 <- as.data.frame(t(data2))
colnames(data2) <- data2[1, ]
data2 <- data2[-1, ] 
head(data2)
```
Заметим, что в некоторых столбцах присутствуют значения с пробелами. Исправим это, используя упрощенную функцию из прошлой лабораторной.
```{r}
fix_data2 <- function(data){
  for (name in colnames(data)) {
    data[[name]] <- gsub(" ", "", data[[name]])
  }
  return(data)
}
```
```{r}
data2 <- fix_data2(data2)
```
Объединяем датафреймы, удаляем строки содержащие NA, обновляем нумерацию строк и переводим данные в числовой тип. Для удобства вычислений меняем порядок столбцов.
```{r}
merged_df <- cbind(data1,data2)
withoutNA <- na.omit(merged_df) 
rownames(withoutNA) <- 1:nrow(withoutNA)
withoutNA[ , -1] <- as.data.frame(lapply(withoutNA[ , -1], as.numeric))
withoutNA <- withoutNA[ ,c(1,7,2,3,4,5,6,8)]
head(withoutNA)
```
Находим среднее значение для количественных признаков.
```{r}
mean_ = sapply(withoutNA[2:5], function(x) mean(x))
print(mean_)
```
Для качественных признаков - медиану.
```{r}
median_ = sapply(withoutNA[6:8], function(x) median(x))
print(median_)
```

## Задание 27
Используйте файл Payment_and_value_of_Care-Hospital.csv На основе имеющихся данных создайте dataframe, агрегирующий информацию о количестве детских больниц в городах США. Dataframe должен содержать 5 колонок: название штата, название округа, название города, количество детских больниц в этом городе и количество детских больниц в которых осуществляется экстренная медицинская помощь.
```{r}
data <- read.csv('Payment_and_value_of_Care-Hospital_1.csv', sep = ',')
```
Выбираем строки только с детскими больницами с уникальными идентификаторами.
```{r}
child_hosp <- data[0:0]
for (i in 1:nrow(data)) {
  if (grepl("CHILD", data$Facility.Name[i])){
    if(!(data$Facility.ID[i] %in% child_hosp$Facility.ID)){
      child_hosp <- rbind(child_hosp, data[i, ])
    }
  }
}
head(child_hosp[ , 1:8])
```
Находим число больниц в каждом городе.
```{r}
unique_city_hosp_count <- as.data.frame(table(child_hosp$City))
```
Создаем искомый датафрейм и построчно заполняем его. Так как в файле отсутствует информация об осуществлении экстренной помощи в больницах, найдем только количество детских больниц в каждом городе.
```{r}
result_df <- data.frame(State = character(),
                        County.Name = character(),
                        City = character(),
                        Num.of.Hosp = character())

for (i in 1:nrow(child_hosp)) {
  if (!(child_hosp[["City"]][i] %in% result_df[["City"]])){
    new_str <- data.frame(child_hosp[["State"]][i],
                          child_hosp[["County.Name"]][i],
                          child_hosp[["City"]][i],
                          unique_city_hosp_count[ unique_city_hosp_count$Var1
                                                  == child_hosp[["City"]][i], 2]) 
    names(new_str) <- c("State", "County.Name", "City", "Num.of.Hosp")
    result_df <- rbind(result_df, new_str)
  }
}
result_df[1:15, ]
```